【裁判字號】    99,智易,4
【裁判日期】    990729
【裁判案由】    違反商標法
【裁判全文】
臺灣苗栗地方法院宣示判決筆錄           99年度智易字第4號
公  訴  人  臺灣苗栗地方法院檢察署檢察官
被      告  乙○○
選任辯護人  邱寶弘律師
上列被告因違反商標法案件，經檢察官提起公訴（99年度偵續字
第8 號），本院於中華民國99年7 月29日下午4 時許，在本院第
3 法庭宣示判決，出席職員如下：
                      法  官  林靜雯
                      書記官  劉千瑄
                      通  譯  李佳蓉
法官起立朗讀判決主文、犯罪事實要旨、處罰條文、附記事項，
及告以上訴限制、期間並提出上訴狀之法院，且諭知記載其內容
：
一、主  文：
    乙○○共同犯商標法第八十一條第三款之侵害商標權罪，兩
    次，各處拘役貳拾日，如易科罰金，均以新臺幣壹仟元折算
    壹日。應執行拘役參拾日，如易科罰金，以新臺幣壹仟元折
    算壹日，緩刑貳年。
二、犯罪事實要旨：
    乙○○係址設於苗栗縣後龍鎮○○里○○路33號，益誠免洗
    餐具負責人黃雪娥之子，負責該商行免洗餐具買賣之業務招
    攬。緣甲○○係薡茶事業有限公司（下稱薡茶公司）之負責
    人，其創作有如附件1 所示之「薡茶及圖」，並於民國94年
    5 月16日登記註冊商標，使用於薡茶公司經營之飲品連鎖店
    「薡茶」之飲料容器等商品上，甲○○同時為商標權人。而
    張永達（業經本院以99年智易字第1 號另行審結）於96年4
    月21日與薡茶公司訂有「加盟契約書」，加盟為「薡茶」連
    鎖之「苗栗府前店」，又加盟契約書於第九條第（五）項約
    定「加盟店銷售商品之包裝、印有『薡茶』字樣之圖樣係甲
    方（按即薡茶公司）精心設計，擁有智慧財產權，未經甲方
    書面同意，乙方（按即張永達）不得任意更改、私下委託廠
    商印刷或故意不用或其他變相方式處理」，故張永達須向薡
    茶公司以每只新臺幣（下同）1.35元價格購買飲料杯使用。
    惟張永達為圖節省向薡茶公司購買飲料杯之費用，乃於96年
    10月初某日，持印有上開真正薡茶公司之飲料杯，請乙○○
    代向廠商訂製。故乙○○因而接受張永達之請，逕持上開真
    正薡茶公司之飲料杯，向址設彰化縣大村鄉○○村○○路33
    6 巷42號之瑞勝紙器有限公司（下稱瑞勝公司）之業務人員
    李佳慧（瑞勝公司與李佳慧均業經苗栗地方法院檢察署檢察
    官以98年度調偵字第51號、98年度偵字第6267號提起公訴）
    接洽訂製。乙○○與張永達、李佳慧3 人明知未得有上開商
    標權人之同意，竟基於違反商標法之犯意聯絡，由乙○○擔
    任中間傳話人，3 人相互討論應如何為上開商標之印製，3
    人除先決定以如附件2 所示之圖樣（即「薡」字左上角改為
    樹葉圖案）外，並再於96年10月20日決定作成深藍色之圖案
    以作為張永達販賣同一茶飲之商標，惟因近似於附件1 之註
    冊商標，而有致相關消費者混淆誤認之虞。張永達即以此定
    稿後的仿冒商標，透過乙○○向李佳慧所屬之瑞勝公司下訂
    3 萬個印有該仿冒商標之飲料紙杯，瑞勝公司遂先於96年11
    月6 日，以每個1.05元代價，出貨27,718個紙杯予乙○○，
    乙○○則再以每個1.1 元之價格出售予張永達。嗣於97年1
    月10日，張永達再透過乙○○再向瑞勝公司下訂3 萬個印有
    上開仿冒商標之飲料紙杯，而瑞勝公司於同年1 月24日，再
    以每個1.05元出貨29,550個予乙○○，惟乙○○將貨載至張
    永達店時，張永達反應杯子會漏，其無法使用，要求乙○○
    將第一次送來的部分紙杯及第二次送來之全部紙杯共42,000
    只，退貨載回，乙○○即載回退貨予瑞勝公司。瑞勝公司嗣
    於97年4 月底某日將該張永達退回之紙杯，以次級品之方式
    出售予不知情之鈺園企業有限公司之實際負責人陳育仁，陳
    育仁旋於97年5 月間某日以1 箱720 元之價格，出售予不知
    情之臺中縣沙鹿鎮靜宜大學內之宜園餐廳附設「秋湘茶塘」
    負責人徐慧珍（業經臺灣臺中地方法院檢察署檢察官以97年
    偵字第18873 號為不起訴處分確定），供做販賣飲料之紙杯
    使用。經甲○○發現後，於97年5 月23日在秋湘秋塘購買以
    上開紙杯盛裝之飲料2 杯，並取得統一發票2 紙後提出告訴
    。
三、處罰條文：
    商標法第81條第3 款。
四、附記事項：
  (一)被告於犯罪後坦承犯行，足見其犯後態度良好，且知所悔悟
    。再查，被告未曾因故意犯罪受有期徒刑以上刑之宣告，有
    臺灣高等法院被告前案紀錄表1 份在卷可徵。其因一時失慮
    致罹刑典，信其經此訴追、論罪科刑之教訓，應知警惕而無
    再犯之虞，本院認前開對其宣告之刑以暫不執行為適當，併
    依刑法第74條第1 項第1 款之規定，宣告緩刑2 年，以啟自
    新。
五、本判決除有下列情形外，不得上訴：
  (一)於本院訊問被告並告以所認罪名、法定刑及所喪失權利之程
    序終結前，被告撤銷協商合意或檢察官撤回協商聲請者。
  (二)被告協商之意思非出於自由意志者。
  (三)被告所犯之罪為死刑、無期徒刑、最輕本刑3 年以上有期徒
    刑之罪，或高等法院管轄第1 審案件。
  (四)被告有其他較重之裁判上一罪之犯罪事實者。
  (五)法院認應諭知免刑或免訴、不受理者。
  (六)協商判決所科之刑，非屬宣告緩刑之刑、2 年以下有期徒刑
    、拘役或罰金。
六、如有前項得上訴之情形，若不服本件判決，得自收受判決筆
    錄送達之日起10日內，向本院提出上訴書狀，上訴於第二審
    法院。
中    華    民    國    99    年    7     月    29    日
                  臺灣苗栗地方法院刑事第二庭
                            書記官  劉千瑄
                            法  官  林靜雯
以上正本證明與原本無異。
                            書記官  劉千瑄
中    華    民    國    99    年    7     月    29    日
附錄本宣示判決論罪科刑法條：
商標法第81條第3款
未得商標權人或團體商標權人同意，有下列情形之一者，處 3
年以下有期徒刑、拘役或科或併科新臺幣 20 萬元以下罰金：
一、於同一商品或服務，使用相同之註冊商標或團體商標者。
二、於類似之商品或服務，使用相同之註冊商標或團體商標，有
    致相關消費者混淆誤認之虞者。
三、於同一或類似之商品或服務，使用近似於其註冊商標或團體
    商標之商標，有致相關消費者混淆誤認之虞者。

司法院資訊處製作；財團法人民間司法改革基金會備份。
